---
title: "Extensiones del Modelo de Koyck - Universidad Nacional del Callao    Econometria II"
author: "Ismael Aguedo Aguilar, ..."
date: "2023-06-20"
output: 
  prettydoc::html_pretty:
    theme: hpstr 
    highlight: github
    df_print: paged
---

```{r setup, include=FALSE}
knitr::opts_chunk$set(echo = TRUE)
```

# Repositorio del proyecto en GitHub &#128513;

&#127881; Aquí está nuestro [repositorio](https://github.com/Ismael-Aguedo). ¡Siéntete libre de visitarlo! &#128077;


Bien ahora como trabajo de fin de curso mi grupo presentara algunas aplicaciones de las Extensiones del Modelo de Koyck, para ello primero detallamos una breve teoría y luego evaluamos nuestro caso.

# <span style="color:#B4045F">Cambio tecnológico y la demanda de computadoras</span>

Este estudio analiza el crecimiento del uso de las computadoras electrónicas en los Estados Unidos de 1955 a 1965. Se utiliza el enfoque de medir el crecimiento natural y el inducido por cambios tecnológicos, considerando las ecuaciones diferenciales Gompertz y logística. Además, se examina la relación entre los precios y la demanda, y se observa una disminución anual del 20% en los precios.

## <span style="color:#585858">1. Curva de Gompertz </span>

$$T(t)=T^{*}b^{e^{-rt}}$$

![](https://drive.google.com/uc?export=view&id=1xgNFzEdU2li5sQ9cWM8QgIJe9NdHU4uO)

De la ecuación de la curva es fácil deducir:

$$\frac{d[\ln T(t)]}{dt}=-r(\ln b)e^{-rt}$$
En efecto dado que se $<<estandariza>>$  $T(t)$ tomando sus unidades de manera que $T^{*}=1$.

**Ecuación diferencial e hipótesis de crecimiento**

$$\frac{d[\ln T(t)]}{dt}=r[\ln T^{*}-\ln T(t)]  \qquad  \color{red}{(*)}$$
**Aproximación Discreta**

$$\ln \frac{X_{t}}{X_{t-1}}=a\ln X^{*}-a\ln X_{t-1}+\mu_{t}$$
Gregory Chow usa la curva de Gompertz dado que es mejor que la logística en ocasiones donde el crecimiento aumenta rápidamente al principio y declina lentamente al final del proceso.

## <span style="color:#585858">2. Modelo de Ajuste Parcial</span>

Bajo el concepto de equilibrio de largo plazo se introduce la notación $Y^{*}$:

$$Y^{*}_{t}=\alpha+\beta X_{t}+\mu_{t}$$

El supuesto básico de *Ajuste Parcial* es el siguiente:

**Tiempo continuo**

$$\frac{dY(t)}{dt}=\delta\left[Y^{*}(t)-Y(T)\right]$$

**Tiempo discreto**

$$Y_{t}-Y_{t-1}=\delta \left(Y^{*}_{t}-Y_{t-1}\right) \qquad \color{green}{(**)}$$

Donde $0<\delta\leq1$, condición estabilidad y no negatividad.

**El modelo**

Entonces ahora podemos eliminar $Y^{*}_{t}$ sustituyendo en la ecuación anterior, obteniendo:

$$Y_{t}=\alpha\delta+\delta\beta X_{t}+\left(1-\delta\right)+\delta\mu_{t}$$

## <span style="color:#585858">3. Desarrollando la Aplicación</span>

De el modelo de Ajuste Parcial mencionado anteriormente necesitamos ajustar el modelo más complejo para usar la ecuación diferencial que da origen a la curva de Gompertz, suponiendo que $\delta$ es una función de $Y_{T}$ si se admite que:

$$\delta=kY(t)$$
De acuerdo a lo mencionado en el apartado 1 podemos usar $\color{red}{(*)}$ y por analogía:

$$\frac{d[\ln Y(t)]}{dt}=r\left[\ln Y^{*}(t)-\ln Y(t)\right]$$

Análogamente a $\color{green}{(**)}$ y en tiempo discreto:

$$\ln Y_{t}-\ln Y_{t-1}=a\left(\ln Y^{*}_{t}-\ln Y_{t-1}\right)  \qquad \color{blue}{(*)}$$
**Dando forma de acuerdo al Cambio Tecnológico y Demanda de Computadoras**

$$\ln Y^{*}_{t}=\alpha+\beta_{1}\ln P_{t}+\beta_{2}\ln X_{t}+\mu_{t}$$
Remplazando en $\color{blue}{(*)}$ tenemos el modelo de AJUSTE PARCIAL siguiente:

$$ln Y_{t}=\alpha a+\beta_{1}a\ln P_{t}+\beta_{2}a\ln X_{t}+(1-a)\ln Y_{t-1}+a\mu_{t}$$

### La base de datos:

```{r, include=FALSE}
demandaPCGregoryChow <- data.frame(
  Año = c(1954, 1955, 1956, 1957, 1958, 1959, 1960, 1961, 1962, 1963, 1964, 1965),
  yt = c(370.26, 991.67, 2389.9, 5087.6, 8362, 12549, 19072, 38264, 64349, 95815, 136845, 194136),
  pt = c(3.2554, 2.961, 2.5336, 2.3168, 2.0342, 1.5884, 1.0716, 0.9042, 0.6873, 0.5712, 0.4186, 0.3416),
  lnyt0 = c(NA, 5.914205, 6.89939, 7.779007, 8.534561, 9.031453, 9.437396, 9.855977, 10.55226, 11.07208, 11.47017, 11.8266),
  lnpt = c(1.180315, 1.085527, 0.929641, 0.840187, 0.710103, 0.462727, 0.069153, -0.100705, -0.374984, -0.560016, -0.870839, -1.074115),
  lnytvsyt0 = c(NA, 0.98507, 0.879627, 0.755652, 0.497132, 0.406132, 0.41871, 0.696143, 0.519984, 0.398105, 0.356275, 0.349952),
  yt0 = c(NA, 370.26, 991.67, 2389.9, 5087.6, 8362, 12549, 19072, 38264, 64349, 95815, 136845),
  ytvsyt0 = c(NA, 2.678, 2.41, 2.129, 1.644, 1.501, 1.52, 2.006, 1.682, 1.489, 1.428, 1.419)
)
```

```{r, comment=""}
demandaPCGregoryChow
```
Donde:

- **yt:** Es el índice de cantidad de ordenadores adquiridos.

- **pt:** Precio del bien.

- **yt0** Es la variable yt rezagada en un periodo.

- **ytvsyt0** Es la división entre $Y_{y}$ y $Y_{t-1}$.

### Evaluando el Modelo de Gregory Chow

$$ln \frac{Y_{t}}{Y_{t-1}}=\alpha a+\beta_{1}a\ln P_{t}-\ln Y_{t-1}+a\mu_{t}$$
Gregory Chow evalua el modelo sin considerar la variable $X_{t}$ el cual hace referencia a la remuneración de los posibles compradores de los ordenadores, para poder evaluar directamente como influye el precio y el índice de ordenadores adquiridos en periodos pasados, el resultado obtenido se refleja en la siguiente tabla.

```{r, comment=""}
modelo <- lm(lnytvsyt0 ~ lnpt + lnyt0, data = demandaPCGregoryChow, na.action = na.exclude)
summary(modelo)
```

### Analizando los resultados

- $R^{2}$ alto, lo cual indica que el modelo puede explicar la variabilidad de del índice de la cantidad de los ordenadores adquiridos.

- La constante $a$ de la curva de Gompertz es 0.23886.

- La elasticidad de la demanda de corto plazo ordenadores frente a $Pt$ es -0.35845.

- La elasticidad de largo plazo es (-0.35845/0.23886) = -1.5

