---
title: "Extensiones del Modelo de Koyck - Universidad Nacional del Callao    Econometria II"
author: "Ismael Aguedo Aguilar, ..."
date: "2023-06-20"
output: 
  prettydoc::html_pretty:
    theme: hpstr 
    highlight: github
    df_print: paged
---

```{r setup, include=FALSE}
knitr::opts_chunk$set(echo = TRUE)
```

# Repositorio del proyecto en GitHub &#128513;

&#127881; Aquí está nuestro [repositorio](https://github.com/Ismael-Aguedo). ¡Siéntete libre de visitarlo! &#128077;


Bien ahora como trabajo de fin de curso mi grupo presentara algunas aplicaciones de las Extensiones del Modelo de Koyck, para ello primero detallamos una breve teoría y luego evaluamos nuestro caso.

# <span style="color:#B4045F">Cambio tecnológico y la demanda de computadoras</span>

Este estudio analiza el crecimiento del uso de las computadoras electrónicas en los Estados Unidos de 1955 a 1965. Se utiliza el enfoque de medir el crecimiento natural y el inducido por cambios tecnológicos, considerando las ecuaciones diferenciales Gompertz y logística. Además, se examina la relación entre los precios y la demanda, y se observa una disminución anual del 20% en los precios.

## <span style="color:#585858">Curva de Gompertz </span>

$$T(t)=T^{*}b^{e^{-rt}}$$

```{r, include=FALSE}
library(ggplot2)

plot_gompertz <- function() {
  # Función de la curva de Gompertz
  gompertz <- function(t, a, b, c) {
    a * exp(-b * exp(-c * t))
  }

  # Datos para la gráfica
  tiempo <- seq(0, 10, 0.1)  # Intervalo de tiempo
  parametros <- list(a = 1, b = 0.5, c = 0.2)  # Parámetros de la curva

  # Crear un data frame con los datos
  datos <- data.frame(tiempo = tiempo, valor = gompertz(tiempo, parametros$a, parametros$b, parametros$c))

  # Graficar la curva de Gompertz
  ggplot(datos, aes(x = tiempo, y = valor)) +
    geom_line() +
    labs(title = "Curva de Gompertz",
         x = "Tiempo",
         y = "Valor") +
    theme_minimal()
}
```

```{r}
plot_gompertz()
```


